臺灣高雄地方法院刑事裁定
111年度聲字第389號
聲  請  人
即  被  告  李涓瑜




選任辯護人  陳宏彬律師
上列聲請人因違反銀行法等案件（110年度金重訴字第10號），
聲請停止羈押，本院裁定如下：
    主  文
聲請駁回。
    理  由
一、聲請停止羈押之理由
　　聲請人即被告李涓瑜（下稱被告）聲請意旨略以：被告從未
    想要逃亡，且對於每一位被害人都坦然面對，所收取的金額
    全都用在每月固定償還被害人（前金補後金方式循環），並
    未藏匿金錢坐享其樂，而被告的丈夫及年幼的孩子日日盼望
    被告回家，卻屢屢失望。被告願意籌措新臺幣（下同）30至
    50萬元保證金加上每日到派出所報到，請求交保，以利協助
    辯護人早日備妥證據資料提交法院，並儘快工作賺錢還款。
二、駁回聲請之理由　
   ㈠被告因違反銀行法等案件，先前經本院訊問後，認其涉犯銀
    行法第125條第1項後段之非法經營銀行業務罪，及刑法第33
    9條第1項之詐欺取財罪，犯罪嫌疑重大，所犯為最輕本刑5
    年以上有期徒刑之銀行法重罪，且有相當理由認有逃亡、湮
    滅證據之虞，並有事實足認有反覆實行同一詐欺取財犯罪之
    虞，非予羈押，顯難進行審判，而有羈押之必要，依刑事訴
    訟法第101條第1項第3款、第101條之1第1項第7款規定，自
    民國110年12月7日起羈押、111年3月7日延長羈押在案。
　㈡被告涉嫌自108年1月間起至110年4月間止，向不特定之投資
    人佯稱：被告可藉由在允萍企業行工作之便，低價購入車輛
    養護用品，並已覓妥買家，只要投資人投入資金，保證讓投
    資人於1至3個月內，賺取相當於本金20％至30％不等之報酬，
    僅抽取其中10％作為傭金云云，並以LINE傳送虛構之投資方
    案以取信投資人，使沈孟頡等18名投資人陷於錯誤，陸續交
    付數千萬乃至上億之投資款項，被告初期尚能以「後金補前
    金」方式如期支付本金及利潤，以致投資人誤信其有創造高
    額利潤及支付能力，而同意將領回之本金與報酬續行投資甚
    至提高額度，被告乃藉由上述詐術及違反銀行法禁止私人收
    受存款之規定，非法收受資金達5億5,180萬8,277元等情，
    已經被告於調查局詢問（下稱調詢）、檢察官偵訊（下稱偵
    訊）及本院訊問時坦白承認，且經證人洪菁懋、陳韋廷、胡
    豐達、范姜馨茹、陳威丞、陳雲萱、李歡容、李峻鴻、林明
    幼、曾譯聖、蕭婕淋、沈孟頡、林明珠、林明蘭、王富璋、
    歐文威、張柏禹、施秀芬、劉政泰、蔡崇義於調詢或偵訊中
    ，分別指證歷歷，並有被告之自首狀、被告與洪菁懋簽訂之
    契約書（自白書）、被告與各投資人之間LINE對話截圖、永
    佳化學採購單、晉煬企業出貨單、被害人匯款單據、投資整
    理表、被告110年7月9日、110年8月10日陳報狀、調查局製
    作之投資金額加總表、被告之中國信託及中華郵政帳戶之轉
    入分析、提款紀錄、晉煬企業行之合作金庫帳戶存入分析、
    被害人李峻鴻之高雄銀行及合作金庫帳戶存入分析、陳威丞
    之郵局帳戶匯入紀錄、提領現金紀錄、陳威丞之財產資料、
    任職紀錄、晉煬企業行之進銷項資料等證據可佐，足認被告
    涉犯銀行法第29條第1項、第29條之1、第125條第1項後段之
    非法經營銀行業務，及刑法第339條第1項之詐欺取財等罪嫌
    重大。
  ㈢被告所涉銀行法第125條第1項後段之非法經營銀行業務罪，
    乃最輕本刑7年以上有期徒刑之重罪，非法吸金總額高達5億
    5千餘萬元，且自首後並未繳回或返還犯罪所得，亦無財產
    扣案，有相當理由足認有另行隱匿鉅額犯罪所得，足供其長
    期逃亡而坐享犯罪所得，並規避重罪審判之虞。又被告於具
    狀自首後，復自行刪除手機之LINE對話紀錄，另向他人提出
    新投資方案以繼續非法吸金，而有相當理由足認有湮滅證據
    及反覆實施詐欺犯罪之虞。
  ㈣被告聲請意旨雖稱所收取的投資金額全都用在每月固定償還
    被害人，並未藏匿犯罪所得云云。然而被害人林明蘭等人已
    於111年2月21日準備程序到庭否定被告說詞，表示被告所述
    收支金額不符，不足以釋明鉅額犯罪所得之去向。被告非法
    吸金總額高達5億5千餘萬元，既未能完整釋明資金去向，依
    經驗法則，仍有相當理由認有隱匿鉅額犯罪所得之可能，而
    足為逃亡之誘因；何況被告另有刪除手機LINE對話紀錄，及
    另向他人提出新投資方案繼續非法吸金行為。被告涉犯銀行
    法之重罪而有相當理由足認有逃亡及湮滅證據之虞，及涉犯
    詐欺罪而有預防性羈押原因，均仍然存在而未消滅。
　㈤本院以保全被告及相關證據以進行審判，並預防被告反覆實
    施同一犯罪，仍有羈押之必要，不能僅以被告所稱30至50萬
    元之低額保證金及定期向派出所報到等方式代替。被告非法
    吸金高達5億5千餘萬元，嚴重破壞社會交易秩序及民眾財產
    法益，對其羈押符合比例原則。此外，被告又無刑事訴訟法
    第114條所列涉犯輕罪、懷孕生產或急迫重病須保外就醫等
    情形。被告聲請停止羈押，經核為無理由，應予駁回。
三、依刑事訴訟法第220 條，裁定如主文。
中　　華　　民　　國　　111 　年　　3 　　月　　15　　日
                  刑事第七庭    審判長法  官  林柏壽                         法  官  李宜穎
　　　　　　　　　                     法  官  陳力揚
以上正本證明與原本無異。
如不服本裁定，應於收受送達後5日內向本院提出抗告狀。
中　　華　　民　　國　　111 　年　　3 　　月　　15　　日
　　　　　　　　　　　　　　　　　　 　書記官  呂怜勳